【裁判字號】    99,易,184
【裁判日期】    990519
【裁判案由】    竊盜
【裁判全文】
臺灣基隆地方法院刑事判決               99年度易字第184號
公  訴  人  臺灣基隆地方法院檢察署檢察官
被      告  丁○○
上列被告因竊盜等案件，經檢察官提起公訴（99年度偵字第1502
、1521號），被告並於準備程序進行中為有罪之陳述，本院乃裁
定以簡式審判程序進行審理，並判決如下：
    主  文
丁○○竊盜，累犯，處有期徒刑肆月；又竊盜，累犯，處有期徒
刑月；又共同攜帶兇器竊盜，累犯，處有期徒刑捌月，扣案之
破壞剪及折鋼器各壹支均沒收。應執行有期徒刑壹年。扣案之破
壞剪及折鋼器各壹支均沒收。
    事  實
一、前案紀錄：
    丁○○前因違反毒品危害防制條例案件，經本院於民國94年
    9 月26日，以94年度訴字第733 號判決有期徒刑四月確定，
    94年11月30日易科罰金執行完畢（構成累犯）。其後，又因
    偽造文書案件，經本院於98年6 月5 日，以98年度基簡字第
    688 號判決有期徒刑三月確定，98年8 月21日發監執行、98
    年11月20日執行完畢（構成累犯；惟丁○○復自98年11月21
    日起，經發監執行另案即侵占遺失物所處罰金易服勞役五日
    ，故而遲至98年11月26日始經釋放）。
二、本案事實：
  (一)99年3 月3 日晚間11時，丁○○途經基隆市○○路82號「新
    天地餐廳」前，適見甲○○所有之AD8-763 號重型機車停放
    該處，乃萌生為自己不法所有之意圖暨竊盜他人財物之犯意
    ，逕以自備之鑰匙1 支啟動該車，伺機將該車置於自己實力
    支配之下，藉以竊盜甲○○所有之上開機車1 輛得手。其後
    ，隨即騎乘該車逃逸無蹤。茲以甲○○及如(二)所述之乙○○
    分別報警究辦，員警方即調閱裝設於後開(二)所述之「大本檳
    榔攤」附近路段之監視錄影畫面而後循線查獲丁○○其人，
    嗣並因丁○○之配合調查，而在基隆市○○路176 號前尋獲
    上揭機車1 輛（業已發還由甲○○具領）；惟丁○○恃以竊
    取該車之自備鑰匙1 支，則業經棄置不詳處所而告滅失。
  (二)99年3 月5 日凌晨零時16分，丁○○騎乘如(一)所述之AD8-76
    3 號重型機車，途經基隆市○○區○○路6 號「大本檳榔攤
    」前，適見該檳榔攤內無人看顧亦無顧客造訪，乃萌生為自
    己不法所有之意圖暨竊盜他人財物之犯意，伺機而徒手將乙○○置於該檳榔攤內之NOKIA 牌5530xpress music行動電話
    1 支及峰牌香煙1 包，置於自己實力支配之下，藉以竊盜乙○○所有之上開行動電話1 支及香菸1 包得手。其後，復即
    騎乘前揭機車逃逸無蹤。嗣乙○○及如(一)所述之甲○○分別
    報警查辦，員警方即調閱裝設於「大本檳榔攤」附近路段之
    監視錄影畫面而後循線查獲丁○○其人；惟上開香煙1 包及
    行動電話1 支，則或因丁○○之取用一空，或因丁○○已交
    由姓名年籍不詳之成年友人管領持有，致均已無從尋回發還
    。
  (三)緣李勝彥（後開涉案部分未據起訴）與丁○○素有朋友情誼
    。99年3 月18日凌晨3 時左右，李勝彥騎乘楊孟軒遭竊之PF
    V-629 號重型機車搭載丁○○（按：PFV-629 號重型機車遭
    竊部分涉及之相關犯罪，概未經檢察官一併提起公訴），車
    抵基隆市○○區○○路30之11號「中興行資源回收場」前而
    對丁○○倡議行竊。乃丁○○聞言，非特未予嚴詞回絕，猶
    與李勝彥達成意圖為自己不法所有暨竊盜他人財物之犯意聯
    絡，繼而推由李勝彥先將丙○○置放於上址大門旁之電焊機
    及電焊線1 組，徒手搬抬至PFV-629 號重型機車腳踏墊上俾
    載往不詳處所藏放，至丁○○則係暫於原地等候；俟李勝彥
    將上開物品藏匿他處而騎車折返以後，丁○○再隨同李勝彥
    經由上址洞開之大門登堂而入，俾推由李勝彥以其自備且客
    觀上足以對人之生命、身體安全構成威脅、危害之破壞剪及
    折鋼器各1 支，斷毀屋內貨櫃櫃門鎖頭（毀損部分未據告訴
    ），而後開啟屋內之貨櫃櫃門，取出丙○○置於貨櫃內之紅
    銅裸線約50公斤，分拆為2 包而置於彼2 人共同實力支配之
    下，藉以攜帶兇器共同接續竊盜丙○○所有之紅銅裸線約50
    公斤、電焊機及電焊線1 組得逞。其間，彼2 人之行止適遭
    仍滯留上址工作之丙○○目擊而報警查辦，丁○○遂於攜同
    上揭紅銅裸線而欲離開現場之際，遭獲報趕赴現場之員警當
    場逮捕，惟李勝彥則見狀而後趁隙逃逸致無所蹤。員警嗣除
    當場起獲丁○○、李勝彥未及攜離現場之上揭紅銅裸線約50
    公斤（業已發還由丙○○具領）、PFV-629 號重型機車1 輛
    （業已發還由楊孟軒具領），並依法扣得丁○○、李勝彥2
    人攜往竊盜現場之上揭破壞剪、折鋼器各1 支。
三、案經基隆市警察局第一分局、第二分局移送臺灣基隆地方法
    院檢察署檢察官偵查起訴。
    理  由
一、法院組織
    查刑事訴訟法第二百八十四條之一：「除簡式審判程式、簡
    易程式及第三百七十六條第一款、第二款所列之罪之案件外
    ，第一審應行合議審判。」業於本案繫屬以前經公佈施行。
    兼以本案起訴罪名，核與刑事訴訟法第三百七十六條第一款
    、第二款之規定相符，是其當有首開規定之適用，即其法院
    組織應為獨任審判無誤。
二、審判程序
    本案被告丁○○所犯者，非為死刑、無期徒刑、最輕本刑為
    三年以上有期徒刑之罪或高等法院管轄之第一審案件；兼以
    被告業於準備程序進行中，就被訴事實為有罪之陳述，本院
    乃告知其簡式審判程序之旨，並於聽取公訴人及被告之意見
    後，依刑事訴訟法第二百七十三條之一第一項規定，裁定改
    行簡式審判程序。準此，本案當亦有刑事訴訟法第一百五十
    九條第二項前段，「不受傳聞證據法則拘束」之例外性規定
    之適用。
三、事實認定
    上開事實業據被告丁○○於本院審理時坦承不諱，並經證人
    甲○○、乙○○、丙○○、楊孟軒於警詢中證述明確，且有
    贓物認領保管單3 份、基隆市警察局車輛尋獲電腦輸入單1
    紙、監視錄影翻拍畫面4 張在卷暨破壞剪、折鋼器各1 支扣
    案可佐。綜上，堪認被告於本院審理時之任意性自白，與事
    實相符，可以採信。從而，本案事證明確，被告如本判決事
    實欄所載之竊盜犯行，堪可認定，應依法論科。
四、論罪科刑
  (一)按刑法第三百二十一條第一項第三款之攜帶兇器竊盜罪，係
    以行為人攜帶兇器為其加重要件，此所謂兇器，其種類並無
    限制，凡客觀上足以對人之生命、身體安全構成威脅，具有
    危險性之兇器均屬之，且祇須行竊時攜帶此種具危險性之兇
    器為已足，並不以攜帶之初有行兇之意圖為必要（最高法院
    79年臺上字第5253號判例意旨參照），亦不以將該兇器自他
    地攜往行竊地為必要（最高法院62年臺上字第2489號判例意
    旨參照），是不問該兇器係行為人自行攜往行竊現場，或在
    竊盜現場臨時持以行竊，均應論行為人以攜帶兇器竊盜罪。
    茲就本案情節而論，如本判決事實欄二(三)所載之破壞剪、折
    鋼器各1 支，既足以斷毀貨櫃櫃門鎖頭，則自客觀以言，當
    亦足以對人之生命、身體構成威脅，是被告夥同案外人許勝
    彥攜帶上揭破壞剪、折鋼器，藉由本判決事實欄二(三)所載方
    式竊盜他人財物之所為，當與刑法第三百二十一條第一項第
    三款攜帶兇器加重竊盜罪之構成要件相合。
  (二)是核被告如本判決事實欄二(一)(二)之所為，均係犯刑法第三百
    二十條第一項之普通竊盜罪；至被告如本判決事實欄二(三)之
    所為，則係犯刑法第三百二十一條第一項第三款之攜帶兇器
    竊盜罪。
  (三)查起訴書雖誤繕被告如本判決事實欄二(一)所載之竊盜時間，
    然此業據蒞庭檢察官於未變動其社會基本事實同一性之前提
    下，當庭更正如本判決事實欄二(一)之所載，此有本院審判筆
    錄在卷可稽；核此更正範圍，亦無礙於原起訴所特定之事實
    。本於檢察一體之原則，本院當以蒞庭檢察官所到庭更正者
    ，為起訴所指關此竊盜犯罪之行為時間。
  (四)被告與案外人李勝彥2 人彼此間，就本判決事實欄二(三)所載
    之竊盜犯行，皆有犯意之聯絡及行為之分擔，均為共同正犯
    。
  (五)被告查有如本判決事實欄一所載之犯罪科刑及執行情形，此
    有臺灣高等法院被告前案紀錄表在卷可稽；乃於前案有期徒
    刑執行完畢後，五年以內，故意再犯最重本刑有期徒刑以上
    之罪，為累犯，應依刑法第四十七條第一項規定，就其所犯
    各罪分別加重其刑。
  (六)被告前、後3 起竊盜犯行，犯意各別、行為互殊，應予分論
    併罰。
  (七)本院審酌被告不思努力工作以賺取所需，妄想藉由如本判決
    事實欄二所載之竊盜方式不勞而獲，嚴重缺乏尊重他人財產
    權之觀念，併衡量被害人法益侵害之程度，及被告生活狀況
    、智識程度、坦承犯行而表悛悔之犯後態度等一切情狀，分
    別量處如主文所示之刑，併定其應執行之刑。
  (八)末按共同正犯因相互利用他方之行為，以遂行其犯意之實現
    ，本於責任共同之原則，雖其他共同正犯所有供犯罪所用之
    物，亦應於其本身所處之主刑之後，併為沒收之諭知。查扣
    案之破壞剪及折鋼器各1 支，固為案外人李勝彥之所有，惟
    其既屬被告與案外人李勝彥共犯本判決事實欄二(三)所載「攜
    帶兇器加重竊盜」犯罪之所用，此悉經被告當庭確認無訛（
    本院審判筆錄第3 頁），本於責任共同之原則，自應依刑法
    第三十八條第一項第二款規定，宣告沒收如主文之所示。
  (九)又被告恃以行竊如本判決事實欄二(一)所載之鑰匙1 支，雖屬
    被告所有，然則業據被告棄置不詳處所而未經扣案，此悉經
    被告敘明在卷，尤非違禁物而不屬義務沒收之客體範疇，為
    免將來執行困難，爰不併予宣告沒收。
  (十)至員警獲報趕往「中興行資源回收場」逮捕被告時所併予起
    獲之鑰匙1 支，實乃案外人李勝彥持交被告俾其啟動PFV-62
    9 號重型機車之所用，此亦經被告陳明在卷（本院審判筆錄
    第3 頁）。茲PFV-629 號重型機車遭竊部分之所涉犯罪，既
    未經檢察官一併提起公訴（對照本判決事實欄二之所載），
    關此扣案鑰匙尤與本案犯罪核無直接關聯，從而，本院自無
    隨案併就扣案鑰匙宣告沒收之法律依據。為免疑異，爰特此
    指明。
據上論斷，應依刑事訴訟法第二百八十四條之一、第二百七十三
條之一第一項、第二百九十九條第一項前段，刑法第二十八條、
第三百二十一條第一項第三款、第三百二十條第一項、第四十七
條第一項、第五十一條第五款、第三十八條第一項第二款，刑法
施行法第一條之一，判決如主文。
本案經檢察官戊○○到庭執行職務。
中    華    民    國    99    年    5     月    19    日
                  刑事第四庭法  官  王慧惠
以上正本證明與原本無異。
如不服本判決應於收受送達後10日內向本院提出上訴書狀，並應
敘述具體理由；其未敘述上訴理由者，應於上訴期間屆滿後20日
內向本院補提理由書(均須按他造當事人之人數附繕本)「切勿逕
送上級法院」。
中    華    民    國    99    年    5     月    19    日
                            書記官  王一芳
附錄論罪法條：
刑法第321 條第1 項第3 款
犯竊盜罪而有左列情形之一者，處6 月以上、5 年以下有期徒刑
：
一、於夜間侵入住宅或有人居住之建築物、船艦或隱匿其內而犯
    之者。
二、毀越門扇、牆垣或其他安全設備而犯之者。
三、攜帶兇器而犯之者。
四、結夥三人以上而犯之者。
五、乘火災、水災或其他災害之際而犯之者。
六、在車站或埠頭而犯之者。
前項之未遂犯罰之。
刑法第320 條第1 項
意圖為自己或第三人不法之所有，而竊取他人之動產者，為竊盜
罪，處5 年以下有期徒刑、拘役或5 百元以下罰金。

司法院資訊處製作；財團法人民間司法改革基金會備份。
